【裁判字號】    97,訴,4661
【裁判日期】    971217
【裁判案由】    毒品危害防制條例
【裁判全文】
臺灣板橋地方法院刑事判決              97年度訴字第4661號
公  訴  人  臺灣板橋地方法院檢察署檢察官
被      告  甲○○
上列被告因違反毒品危害防制條例案件，經檢察官提起公訴（97
年度毒偵字第7374號），本院依簡式審判程序判決如下：
    主  文
甲○○施用第一級毒品，處有期徒刑捌月；扣案之第一級毒品海
洛因壹包（驗餘淨重零點陸貳零貳公克）沒收銷燬。又施用第二
級毒品，處有期徒刑肆月；扣案之吸食器壹組沒收。應執行有期
徒刑拾月；扣案之第一級毒品海洛因壹包（驗餘淨重零點陸貳零
貳公克）沒收銷燬，吸食器壹組沒收。
    事    實
一、甲○○前於民國94年間，因施用毒品案件，經本院以94年度
    毒聲字第1527號裁定送觀察、勒戒後，認無繼續施用毒品之
    傾向，於94年9 月15日釋放出所，並經臺灣板橋地方法院檢
    察署檢察官以94年度毒偵字第4479號為不起訴處分確定。仍
    不思根絕施用毒品惡習，於上開觀察、勒戒執行完畢釋放後
    5 年內，基於施用第二級毒品之犯意，於97年8 月26日某時
    （起訴書略載為同年月29日為警採尿前回溯96小時內某時）
    ，在其位於臺北縣三重市○○街187 巷2 號2 樓202 室之租
    屋處，以將甲基安非他命置於吸食器之玻璃球內燒烤吸聞所
    生煙氣之方法，施用第二級毒品甲基安非他命。另基於施用
    第一級毒品之犯意，於同年月28日晚上某時（起訴書略載為
    同年月29日為警採尿前回溯26小時內某時），以將海洛因摻
    在香煙內點燃吸用之方法，施用第一級毒品海洛因。嗣為警
    於同年月29日14時40分許，在上址租屋處查獲，並扣得第一
    級毒品海洛因1 包（毛重0.8730公克，淨重0.6230公克，取
    樣0.0028公克鑑驗用罄，驗餘淨重0.6202公克）及甲○○所
    有、供其施用第二級毒品甲基安非他命所用之吸食器1 組。
    經警採集其尿液檢體送驗結果，呈安非他命類及鴉片類之陽
    性反應，始悉上情。
二、案經臺北縣政府警察局三重分局報請臺灣板橋地方法院檢察
    署檢察官偵查起訴。本院於準備程序進行中，被告就被訴事
    實為有罪之陳述，經告知被告簡式審判程序之旨，並聽取當
    事人之意見後，本院合議庭裁定由受命法官獨任進行簡式審
    判程序。
    理  由
一、上揭事實，業據被告甲○○於本院審理時坦承不諱，並有白
    色粉末1 包、吸食器1 組扣案可資佐證。而上開扣案之白色
    粉末1 包，經送鑑驗結果，為第一級毒品海洛因無訛，毛重
    0.8730公克，淨重0.6230公克，取樣0.0028公克鑑驗用罄，
    驗餘淨重0.6202公克等情，有交通部民用航空局航空醫務中
    心97年9 月12日航藥鑑字第0974711 號毒品鑑定書1 份在卷
    可憑。又被告為警查獲後，經警採集其尿液檢體送驗結果，
    呈安非他命類及鴉片類陽性反應，此有臺北縣政府警察局三
    重分局偵辦毒品案件尿液代號對照表、臺灣檢驗科技股份有
    限公司97年9 月16日濫用藥物檢驗報告各1 份附卷可稽，足
    以擔保其自白確與事實相符，而值採信。此外，被告曾受如
    上揭事實欄第一項所示之觀察、勒戒執行完畢，有臺灣高等
    法院被告前案紀錄表可考，其於受觀察、勒戒之執行完畢後
    5 年內，再犯本案施用毒品罪，自應依法訴追處罰。綜上所
    述，本案事證明證，被告犯行堪予認定。
二、查海洛因、甲基安非他命分別係屬毒品危害防制條例所定之
    第一級、第二級毒品。是核被告所為，係犯毒品危害防制條
    例第10條第1 項之施用第一級毒品罪及同條第2 項之施用第
    二級毒品罪。其持有第一級毒品海洛因、第二級毒品甲基安
    非他命之低度行為，各為施用之高度行為所吸收，均不另論
    罪。所犯上開二罪，犯意各別，行為互殊，應予分論併罰。
    爰審酌被告前因施用毒品，曾接受觀察、勒戒之執行完畢，
    ，仍不思根絕惡習，再次漠視法令而犯本罪，非但戕害健康
    ，對於社會風氣、治安亦潛有相當危害，惟念其施用毒品所
    生惡害，實以自戕身心健康為主，對於他人生命、身體、財
    產等法益，尚無重大明顯之實害，兼衡其智識程度、犯罪之
    動機、目的、手段暨於本院審理時坦承犯行，態度尚佳，已
    有悔意等一切情狀，分別量處如主文所示之刑，並定其應執
    行刑，以示懲儆。扣案之海洛因1 包（毛重0.8730公克，淨
    重0.6230公克，取樣0.0028公克鑑驗用罄，驗餘淨重0.6202
    公克），為本案查獲之第一級毒品，不問屬於犯人與否，應
    依毒品危害防制條例第18條第1 項前段規定沒收銷燬；吸食
    器1 組，則為被告所有、供其犯本案施用第二級毒品罪所用
    之物，此據被告供認在卷，爰依刑法第38條第1 項第2 款規
    定宣告沒收。
據上論斷，應依刑事訴訟法第273 條之1 第1 項、第299 條第1
項前段，毒品危害防制條例第10條第1 項、第2 項、第18條第1
項前段，刑法第11條前段、第51條第5 款、第9 款、第38條第1
項第2 款，判決如主文。
本案經檢察官謝岳龍到庭執行職務。
中    華    民    國    97    年    12    月    17    日
                  刑事第十二庭  法  官  朱嘉川
以上正本證明與原本無異。
如不服本判決應於收受送達後10日內向本院提出上訴書狀，並應
敘述具體理由；其未敘述上訴理由者，應於上訴期間屆滿後20日
內向本院補提理由書（均須按他造當事人之人數附繕本）「切勿
逕送上級法院」。
                                書記官  陳聖儒
中    華    民    國    97    年    12    月    23    日
附錄本案論罪科刑法條全文：
毒品危害防制條例第10條
施用第一級毒品者，處6 月以上5 年以下有期徒刑。
施用第二級毒品者，處3 年以下有期徒刑。


司法院資訊處製作；財團法人民間司法改革基金會備份。
